# 产品预降价处理

提问人：melin 时间：2017-12-06 08:37:26
陈老师，您好！又来麻烦您啦@chenyiwei
背景信息： 被审计单位提供仓储劳务，合同约定按月入库量、月工作天数计算平均日入库量。当日均入库量大于 140 台，则仓储费为每台 80 元。若平均日入库量小于 140 台，仓储费为 100 元每台。 根据 2 、 3 月份结算对账单发现，被审计单位提供月工作天数统计为 25 天，计算日均入库量为 81 台，应当按每台仓储费 100 元进行结算。但客户方为压低仓储单价，最终只承认月工作日为 14天，每台仓储费降为 80 元。因被审计单位客户单一、较强势，故按 80 元每台仓储费与客户签订结算对账单，并开具发票。 问题：
被审计单位与客户仓储合同 10 月到期，新合同由于还处于协商阶段，尚未签订。但仓储服务仍持续提供。现根据被审计单位统计的11 、 12 月入库量、月工作日计算所得仓储费应当为 100 元每台，但 11 、 12 月被审计单位考虑到客户可能不承认实际 的工作天数，故根据每台 80 元每台仓储费暂估。请问按 80 元暂估收入是否合理。入不合理应当怎样处理，相关会计准则依据是什么。

回答人：chenyiwei
这个问题涉及收入能否可靠计量的问题。如果服务已经提供，在收入金额不能可靠计量的情况下，按照估计极可能可以收到的金额暂估收入也可以接受。